臺灣臺中地方法院刑事判決　　　　　　 100年度侵訴字第90號
公　訴　人　臺灣臺中地方法院檢察署檢察官
被　　　告　張文宗
選任辯護人　劉錫熙律師
上列被告因妨害性自主罪案件，經檢察官提起公訴（100年度偵
緝字第780號），本院判決如下：
    主    文
張文宗對於女子以強暴之方法而為性交，累犯，處有期徒刑參年
陸月。
    犯罪事實
一、張文宗前因妨害風化案件，於民國94年7 月26日經本院以94
    年度沙簡字第429 號判決處有期徒刑4 月確定，並於94 年9
    月27日易科罰金執行完畢。詎仍不知悔改，其於98年9 月間
    結識Ａ女（代號0000-0000 ，80年10月生，真實姓名年籍詳
    卷）後，旋於同年10月20日23時許，邀約已滿18歲之Ａ女一
    同飲酒，並於同日23時30分許，由張文宗騎乘機車前往臺中
    縣龍井鄉（現改制為臺中市龍井區）之龍峰國小附近，搭載
    Ａ女返回其位於臺中縣大肚鄉（現改制為臺中市大肚區，下
    同）遊園路1 段150 巷135 號之3 之住處；嗣於同日23時50
    分返抵前開住處後，兩人便一邊飲酒，一邊坐在床上觀看電
    視。張文宗俟於翌日（即21日）凌晨1 時許，乘Ａ女熟睡之
    際，竟基於強制性交之犯意，將手伸入Ａ女上衣內撫摸其胸
    部，致Ａ女因而驚醒後，不顧Ａ女之抗拒，強行將Ａ女壓制
    在床上，並強褪Ａ女之胸罩、長褲及內褲後，以其陰莖插入
    Ａ女陰道抽動，以此強暴之方式，對Ａ女為強制性交得逞。
    嗣張文宗射精後，Ａ女始得趁機脫身，並迅速搭乘計程車離
    去。而張文宗唯恐東窗事發，隨即於同日凌晨5 時4 分（起
    訴書誤載為5 時30分）許，以其行動電話門號0000-000000
    號傳送簡訊予Ａ女（Ａ女之行動電話門號詳卷），內容表示
    「妳信任我，而我卻讓妳失望，我會付出代價。」等語，而
    Ａ女返家後，旋告知其胞姐後陪同報警處理，始循線查悉上
    情。
二、案經Ａ女訴由臺中縣政府警察局（現改制為臺中市政府警察
    局）移送臺灣臺中地方法院檢察署檢察官偵查起訴。
    理    由
壹、程序方面：
一、依性侵害犯罪防治法第12條第2 項規定，司法機關所製作必
    須公示之文書，不得揭露被害人之姓名、出生年月日、住居
    所及其他足資識別被害人身分之資訊。是本案判決書事實欄
    及理由欄關於被害人之姓名均僅記載為Ａ女，合先敘明。
二、證據能力部分：
（一）按被告以外之人於偵查中向檢察官所為之陳述，除顯有不
      可信之情況者外，得為證據，刑事訴訟法第159 條之1 第
      2 項定有明文。檢察官在偵查中對被告以外之人所為之偵
      查筆錄，性質上屬傳聞證據，惟刑事訴訟法規定檢察官代
      表國家偵查犯罪、實施公訴，依法其有訊問被告、證人及
      鑑定人之權，證人、鑑定人並須具結，而實務運作時，檢
      察官偵查中向被告以外之人所取得之陳述，原則上均能遵
      守法律規定，不致違法取供，其可信度極高。職是，被告
      以外之人前於偵查中已具結而為證述，除反對該項供述得
      具有證據能力之一方，已釋明「顯有不可信之情況」之理
      由外，不宜遽指該證人於偵查中之陳述不具證據能力。查
      ，證人Ａ女於檢察官偵查時之陳述，係經檢察官令其以證
      人身分所為之證述，且經其等具結，而被告及辯護人均未
      提及檢察官在訊問時有不法取供之情形，亦未釋明上開證
      人之證述有何顯不可信之情況，依上開規定，上開證人於
      前述時間在檢察官面前之證述，自得作為本案證據使用。
（二）再按刑事訴訟法第159 條之4 規定，除前3 條之情形外，
      下列文書亦得為證據：「一、除顯有不可信之情況外，公
      務員職務上製作之紀錄文書、證明文書。二、除顯有不可
      信之情況外，從事業務之人於業務上或通常業務過程所須
      製作之紀錄文書、證明文書。三、除前二款之情形外，其
      他於可信之特別情況下所製作之文書」，此係因公務員職
      務上製作之紀錄文書或證明文書，係公務員依職權所為，
      與其責任、信譽攸關，若有錯誤、虛偽，公務員可能因此
      擔負刑事及行政責任，且該等文書經常處於可能受公開檢
      查之狀態，其正確性及真實之保障極高；另從事業務之人
      在業務上或通常業務過程製作之上開文書，因係於通常業
      務上不間斷而規律之記載，一般均有會計等人員校對，記
      錄時亦無預見日後將作為證據之偽造動機，其虛偽之可能
      性較小，且如讓製作者以口頭方式在法庭上再重述過去之
      事實或數據，實際上有其困難，二者具有一定程度之不可
      代替性，是除非有顯不可信之情況外，上開公務文書或業
      務文書應均具有證據能力。經查，卷附之行動電話門號00
      00-000000 號行動電話通聯紀錄乃係電信業者為計算電話
      通話費用，而以電信業者管控之電腦設備逐筆記錄通話門
      號之通話日期、時間長短、通話對方門號（即發話方、受
      話方與發簡訊）、通話地點所在之最近基地台位置等事項
      ，經核並非為訴訟上之特定目的而製作，而係屬於通常業
      務過程中不間斷之規律性、機械性記載，自屬於從事業務
      之人於業務上或通常業務過程所須製作之紀錄文書，經查
      亦無顯不可信之情況，故上開通聯紀錄自應具有證據能力
      。
（三）又醫院診斷證明書係病患就診或就醫，醫師就其診斷治療
      病患結果，所出具之證明書。醫師法第十七條規定，醫師
      如無法令規定之理由，不得拒絕診斷書之交付。醫師係從
      事醫療業務之人，病患如純為查明病因並以接受治療為目
      的，而到醫療院所就醫診治，醫師於例行性之診療過程中
      ，對該病患所為醫療行為，於業務上出具之診斷書，屬於
      醫療業務上或通常醫療業務過程所製作之證明文書，自該
      當於上開條款所指之證明文書。如為特定之目的（如訴訟
      之用）而就醫，醫師為其診療，應病患之要求並出具診斷
      證明書，因其所記載之內容，具有個案性質，應屬被告以
      外之人於審判外之陳述，且不符上開條款所稱之特信性文
      書要件，自不得為證據。至94年2 月5 日修正公布前之性
      侵害犯罪防治法第9 條第1 項「醫院、診所對於性侵害犯
      罪之被害人，不得無故拒絕診療及開立驗傷診斷書」、第
      2 項「前項驗傷診斷書之格式，由中央衛生主管機關會同
      司法院、法務部共同訂定之」之規定（修正後移列為第10
      條第1 項、第3 項，並略作文字修正），依同法第6 條、
      第6 條之1 （修正後第11條）等相關規定，係為防治性侵
      害犯罪及保護被害人權益，對於被害人驗傷及取證所為之
      特別規定，其依此項規定所製作之驗傷診斷書，應屬刑事
      訴訟法第159 條第1 項「法律有規定」之傳聞證據之例外
      ，最高法院95年度臺上字第5026號判決可資參照。是本件
      卷附之臺中榮民總醫院之受理疑似性侵害事件驗傷診斷書
      （附於卷外證物袋內），依前揭說明，屬刑事訴訟法第15
      9 條第1 項「法律有規定」之傳聞證據之例外，應有證據
      能力。
（四）又按當事人、代理人或辯護人於法院調查證據時，知有第
      159 條第1 項不得為證據之情形，而未於言詞辯論終結前
      聲明異議者，視為有前項之同意，刑事訴訟法第159 條之
      5 第2 項定有明文，乃係基於證據資料愈豐富，愈有助於
      真實發現之理念，酌採當事人進行主義之證據處分權原則
      ，並強化言詞辯論主義，透過當事人等到庭所為之法庭活
      動，在使訴訟程序順暢進行之要求下，承認傳聞證據於一
      定條件內，得具證據適格。此種「擬制同意」，因與同條
      第1 項之明示同意有別，實務上常見當事人等係以「無異
      議」或「沒有意見」表示之，斯時倘該證據資料之性質，
      已經辯護人閱卷而知悉，或自起訴書之記載而了解，或偵
      、審中經檢察官、審判長、受命法官、受託法官告知，或
      被告逕為認罪答辯或有類似之作為、情況，即可認該相關
      人員於調查證據之時，知情而合於擬制同意之要件（參考
      最高法院96年度臺上字第4174號判決意旨）。經查，本判
      決下述所引用之其他「被告以外之人於審判外之陳述證據
      」，業經本院於審理期日踐行調查證據程序，而檢察官、
      被告及其辯護人均對此部分證據之證據能力表示無意見，
      且迄至本院審理期日言詞辯論終結前亦未聲明異議，本院
      審酌上開證據資料製作時之情況，尚無違法或不當取證之
      瑕疵，且此部分證據亦與本案待證事實之認定具有關連性
      ，認以之作為證據應屬適當，爰均依據前開規定，採為本
      案之證據。
（五）末按關於非供述證據之物證，或以科學、機械之方式，對
      於當時狀況所為忠實且正確之記錄，性質上並非供述證據
      ，均應無傳聞法則規定之適用；如該非供述證據非出於違
      法取得，並以依法踐行調查程序，即不能謂無證據能力（
      最高法院97年度臺上字第1401號、6153、3854號判決可資
      參照）。經查：
  １、卷附之手機簡訊畫面所翻拍之照片及被告之照片，係屬機
      械性紀錄特徵，也就是認識對象的是照相機鏡頭，透過鏡
      頭形成的畫面存入或映寫入底片，然後還原於照相紙上，
      故照相中不含有人的供述要素，在現實情形與作為傳達結
      果的照相，在內容上的一致性是透過機械的正確性來加以
      保障的，在照相中並不存在人對現實情形的知覺、記憶，
      在表現時經常可能發生的錯誤（如知覺的不準確、記憶隨
      時間推移而發生的變化），故照相係屬非供述證據，並無
      傳聞法則之適用。上開照片既係透過拍攝後經沖印所得，
      且與本件犯罪事實具有關聯性，依法自得作為證據，而有
      證據能力。
  ２、扣案之衛生紙，係持有者A 女所主動提出，並非實施刑事
      訴訟程序之公務員因違背法定程序取得之證據，復被告、
      辯護人及檢察官亦未爭執此部分證據能力，復經本院於審
      理中踐行調查程序，自均有證據能力，至其證明力乃別一
      問題，合先說明。
貳、實體方面：
一、訊據被告張文宗固坦承曾於上揭時、地與Ａ女發生性交行為
    之事實；然矢口否認有何強制性交犯行，辯稱：伊與Ａ女當
    時是情侶，當天是Ａ女說心情不好要伊陪她聊天，她沒有說
    要回家，伊與Ａ女發生性交行為是妳情我願的，伊並未強迫
    Ａ女，後來Ａ女穿好衣服就離開，我以為她在上廁所，並不
    知道她是如何離開的云云。經查：
（一）被告於上述時地，係違背Ａ女意願，與Ａ女性交乙節，業
      據證人Ａ女分別於警偵訊、本院審理中具結證述在卷（參
      見警卷第11至17頁、第19至21頁、98年度偵字第28054 號
      卷第18至20頁、本院卷第50頁背面至58頁背面），審酌證
      人Ａ女就遭受被告性侵害之前後情形、場所及過程等重要
      事項，均能清楚描述並具體交代細節，且歷次所述均指證
      被告確有對其性交之事，若非證人Ａ女親身經歷，實難為
      如此詳盡之證述。
（二）又證人Ａ女於案發後，經醫師檢查結果，認為證人Ａ女之
      陰部處女膜3 點鐘、9 點鐘方向有缺損一情，此有行政院
      國軍退除役官兵輔導委員會榮民總醫院98年10月22日第16
      7 號受理疑似性侵害事件驗傷診斷書1 份（參見偵卷所附
      之密封袋）附卷可參，核與證人Ａ女所述相符，益徵證人
      Ａ女上揭所述內容，應屬可信。
（三）又性侵害犯罪具有隱密性，往往只有加害者與被害者雙方
      在場，且在被害者處於酒醉狀況下，要其明確指述加害過
      程，即有實際上的困難。然人之品格、動機、行為，由內
      在思想到外在之表現，通常具備「一致性」，是由下列間
      接證據，本院認定Ａ女所述遭被告違背其意願強制性交乙
      節，堪以採信，而被告所辯經Ａ女同意才與之性交云云，
      不足採信：
  １、依卷附被告使用之門號0000-000000 號行動電話通聯紀錄
      所示（見98年度偵字第28054 號卷第5 至12頁），被告於
      98年10月20日0 時12分許主動發送第一則簡訊給Ａ女時起
      ，至同日23時41分許止，於1 日內共發送34則簡訊給證人
      Ａ女，並撥打3 次電話給Ａ女，反觀Ａ女則僅回覆25則簡
      訊及1 通電話；參以Ａ女係因被告於98年9 月間，前往Ａ
      女工作之檳榔攤購物而認識（見警卷13頁、本院卷第50頁
      背面），衡情，被告與Ａ女相識後至案發時，才1 個月左
      右，而被告僅係Ａ女所受雇檳榔攤之客人，依經驗法則，
      應無深厚之交情，而被告復未能提出與Ａ女於此期間有密
      切交往之事證，以資佐證其與Ａ女已發展成男女朋友階段
      ，則於此情形下，被告於1 日內，一再密集的主動以簡訊
      及電話跟Ａ女聯繫，足以顯示並非Ａ女主動找被告，則其
      基於禮貌回覆簡訊予被告亦與常情無違，是以證人Ａ女於
      警詢中證述：原本不想跟被告見面，因為不好意思拒絕只
      好去赴約等語（見警卷第13頁），及於本院審理時證述：
      （被告於案發當日晚上十點、十一點找我，說他心情不好
      ，叫我去他家陪他，當時跟被告不是男女朋友，只是朋友
      關係，這麼晚去他家是因為被告一直打給我說他心情不好
      等語（見本院卷第50頁背面至51頁），堪信與事實相符，
      故被告所辯其與Ａ女係男女朋友一節即無從採信。
  ２、再者，被告對Ａ女於上述時地，以強暴方式違反Ａ女意願
      ，而對Ａ女強制性交得逞之經過，迭據證人Ａ女證述如下
      ：
    (一)98年10月22日第一次警詢時證述：（問：詳細敘述被告對
      你性侵害的過程？）98年10月20日23時30分許，被告以他
      的手機0000-000000 約我在龍井鄉龍峰國小附近見面，然
      後他以三陽銀色MIO 機車帶我到他家（臺中縣大肚鄉○○
      路○段150 巷135 號之3 ），大約98年10月20日23時50分
      到達他家三樓他先進門，叫我爬樓梯到四樓，他才開門讓
      我直接進入他的房間，他的房間進門左邊有一台電視和一
      個有鏡子的化妝桌，進門對面就是一個舖有一層棉被的雙
      人彈簧床，右手邊有衣櫃和桌子和音響。進門後我們一起
      床上看電視，他拿海泥根啤酒一大瓶、一小瓶，我們一起
      喝酒，後來他開燈，大約21日凌晨1 點我告訴他我想回家
      ，他說叫我不要回去，要我陪他睡覺，後來他拉我躺在床
      上，我躺在外側，他睡在內側，我睡著後他用左手伸進我
      衣服內摸我胸部，我叫他不要這樣，把他的手撥開，他全
      身壓到我的身上，他一直要親我，我一直逃避他，他又想
      脫我褲子，我一直掙扎，他沒得逞，可是10幾分鐘後，他
      又壓到我身上，他雙手硬脫掉我的牛仔長褲及內褲，解開
      我胸罩釦子並把我上衣往上拉，他自己脫掉他的褲子，本
      來我趁他脫褲子的時候要穿回自己褲子，可是他馬上過來
      ，我一直用雙手擋住我的陰部，他一直把我的手撥開，用
      他的陰莖插進我的陰道內，抽動約5 至10分鐘，我一直叫
      他不要這樣，可是他還是一直做他的動作直到體內射精完
      才趴在我的身上，我推開他，自己趕快穿上褲子要回家，
      自己下樓後，在門口正好看到一部計程車（車號不記得，
      只記得是一個老老的駕駛），我於98年10月21日早上5 點
      回到家，我到家後到廁所用衛生紙擦我的下體，有黏稠狀
      的液體流出，我有把擦拭的衛生紙交給警察等語（見警卷
      第11至17頁）。
    (二)98年12月29日偵訊時證述：（問：對於被告說，他在98年
      10月21日凌晨1 點多，他坦承有跟你發生一次性行為，但
      是是雙方合意，並非他違反你意願強行對妳性交，有無意
      見？）不是我願意的。（問：後來他如何強迫你？）那時
      我說要回家，我要他載我回家，但是他不願意，他要我晚
      一點再回去，我就沒說話了。（問：那時你已經在睡覺？
      ）他先睡，我才睡。睡了不知道多久，我是有一點睡著，
      我不知道他有無睡著。（問：後來睡到一半發生什麼事情
      ？）他突然抱住我，他要親我嘴巴、胸部，把我衣服跟內
      衣掀起來，然後摸我下體，並硬把我內外褲脫掉，褪到一
      半，沒有完全脫掉。這中間嘗試要反抗他，但是我推不開
      他，因為他力氣很大。（問：這時被告衣服有無脫掉？）
      他只有脫我褲子，他自己也脫掉內外褲，但是沒有脫掉衣
      服。（問：張文宗有無用他陰莖插入妳陰道內，並射精？
      ）是。（問：他當時有無配戴保險套？）沒有等語（見98
      年度偵字第28054號卷第18至20頁）。
    (三)100 年9 月13日本院審理時證述：（問：後來被告用手伸
      進你的衣服內摸你的胸部嗎？）嗯。（問：你如何回應？
      ）我推被告、打他。（問：你有無明確跟被告表示說不要
      這樣做嗎？）有。（問：後來呢？）被告躺回去睡覺，我
      跟被告說我要回家。（問：後來被告有無全身壓在你身上
      嗎？）有。（問：隔多久？）隔一下子。（問：你有無反
      抗？）有。（問：你如何反抗？）我推被告、打被告，叫
      被告不要這樣子。（問：後來呢？）後來被告就脫我的衣
      服、脫我的褲子。（問：當時穿什麼褲子？）長褲。（問
      ：除了脫你的長褲，有無脫你的內褲？）有。（問：有無
      解開的你胸罩、褲子，把你的上衣往上拉嗎？）有。（問
      ：這時候你做什麼動作？）把我的衣服、褲子往上拉。（
      問：你的意思是說衣服往下拉，不是往上拉？）我當時是
      要穿回我的衣服。（問：被告還有解開你的胸罩扣子？）
      嗯。（問：後來呢？）被告一直要脫我的褲子。（問：最
      後褲子有無脫下來？）有。（問：接著呢？）我一直打被
      告。（問：後來呢？）被告一直不理我。（問：被告最後
      有無把他的生殖器插入你的生殖器嗎？）有。（問：最後
      被告有無射精？）有。（問：被告在對你性侵害之前有無
      戴保險套？）沒有。（問：被告最後射精在你體內？）嗯
      。（問：你在檢察官問你的時候，最後被告射完精，是在
      什麼情況下，你離開被告家？）被告一直跟我說對不起，
      被告不要讓我走，我跟被告說我要回家等語（見本院卷第
      50頁背面至58 頁 ）。
  ３、又被告於警詢及偵查中均自承：當時Ａ女穿好衣服就離開
      房間，都沒進來，我以為她在上廁所，我去外面看時，她
      已經離開，我不知道她如何離開的等語（參見警卷第8 頁
      背面、100 年度偵緝字第780 號卷第31頁），足見Ａ女事
      後急於離開現場，如雙方之性交行為確係出於合意所為，
      何以被告對於Ａ女何時離開一節渾然不知，顯有違常情，
      益證Ａ女應係自始即不願與被告性交，才會急於離開，可
      知被告對Ａ女為性交時，確有違反Ａ女之意願，殆無疑義
      。
  ４、另查被告於事發後，隨即於同日凌晨5 時４分許，以其使
      用之門號0000-000000 號行動電話傳送內容為：「妳信任
      我，而我卻讓妳失望，我會付出代價」之簡訊給Ａ女；復
      於同年10月22日12時55分許，再度以其使用之上開行動電
      話門號傳送內容為：「我想知道妳跟姐姐的意思是怎樣？
      要我負責任是要我娶妳嗎？妳要嫁給我嗎？還是多少和解
      ？要我怎麼做妳才會撤銷告訴？現在我真的不知道該怎麼
      辦？」之簡訊予Ａ女一情，業據證人Ａ女指證在卷（參見
      警卷第15頁、98年度偵字28054 號卷第19至20頁、本院卷
      第57頁背面、58 頁 ），復為被告所不否認，並有證人Ａ
      女之手機簡訊翻拍照片2 張存卷可資佐證（見98年度偵字
      28054 號卷第15頁）。自被告事後傳送前開內容之簡訊觀
      之，核與證人Ａ女於本院審理時證述被告案發後，即當場
      一直向其說對不起一情並非無據，則果若被告該次性交行
      為，確係經Ａ女同意之兩情相悅行為，衡情Ａ女自無身心
      受創之情形，何需於性交行為完畢後，當場立即向Ａ女道
      歉，且傳送上開表達自責之簡訊給Ａ女? 由此觀之，益徵
      被告顯係於違反Ａ女之意願下對其性交，故其前開所辯與
      Ａ女係你情我願之情況下為性交行為云云，無非卸責之詞
      ，尚不足採信。
（四）至於被告所辯當天Ａ女急於離開是因為案發前幾天，Ａ女
      曾向伊借新臺幣（下同）2000元，被告告以還沒有，Ａ女
      才憤而離去；而且被告之房間是公寓頂樓，與隔壁之大嫂
      陳佩儀所住房間係以石膏板隔間，若被告違反Ａ女意願，
      Ａ女只要一喊叫即可脫困云云；雖據證人陳佩儀於本院
      100 年9 月13日審理時，到庭證述：98年10間某晚，被告
      曾帶女生回家，沒有聽到有女生喊叫，後來有聽婆婆（即
      被告之母親）說被告要向婆婆借錢等語（見本院卷第60頁
      背面至61頁）；然查：
  １、被告於警詢時，並未曾提及Ａ女有向其借錢之事，且證人
      Ａ女亦證述未曾向被告借錢一情明確（見本院卷第62頁背
      面），而證人陳佩儀之證詞，亦僅是聽聞被告之母親說被
      告曾開口借錢，其並未在場見聞，亦不知被告借錢之目的
      ，而無從採為證人Ａ女有向被告借錢之證據。本院審酌Ａ
      女對於證述被告犯罪情節之內容大致相符，堅指不移，佐
      以被告亦自承有於上揭時地與Ａ女性交之事，而證人Ａ女
      於警詢時復證述與被告間並無冤仇等語在卷（見警卷第15
      頁），衡情Ａ女亦無設詞誣陷之必要，更足佐證Ａ女所述
      並非子虛。
  ２、又證人Ａ女就案發當時未大聲呼救之原因證述：（問：當
      時為何不大聲呼救？）被告跟我說小聲一點，會吵到別人
      。（問：是因為當時非常害怕？）我不知道該怎麼辦。（
      問：你的意思是說，你當時嚇到，不曉得該如何回應？）
      對等語（見本院卷第53頁背面）；衡以證人Ａ女當時剛年
      滿18歲，涉世未深，對突如其來遭受性侵害，因驚嚇、懼
      怕而無法即時反應，致未即時出聲求救，非無可能。再者
      ，犯罪之被害人，究係採取如何之自我保護舉措，每因人
      （熟識與否）或當時之情況而異，並非以即時大聲呼救為
      唯一之反應及途徑，縱證人Ａ女係在檳榔攤上班，並非年
      幼懵懂之人，仍難以所謂一般社會常情應有之反應，期待
      證人Ａ女於案發時即須按步遵循先前來自家人、學校或社
      會所聞得之相關自保步驟，始得謂其言行與常情無違；況
      且，當天證人Ａ女已喝了酒，反應能力更不能以常人之標
      準判斷，故縱證人Ａ女未大聲呼救，亦難認有何顯不符常
      情之處。
  ３、基上，證人陳佩儀上開證詞尚無從採為有利被告之證據，
      附此敘明。
（五）綜上所述，被告前揭所辯，顯係事後畏罪卸責之詞，不足
      採信，此外，復有性侵害案件被害人代號與真實姓名對照
      表、受理疑似性侵害事件驗傷診斷書（附於98年度偵字第
      28054 號卷證物袋）、被告身上之刺青照片2 張（見警卷
      第27頁）、指認犯罪嫌疑人紀錄表1 紙（見警卷第25頁）
      、Ａ女繪製之現場平面圖1 紙（見警卷第29頁）、被告住
      處位置圖1 張及照片5 張（見本院卷第46至47頁背面）存
      卷可參，本件事證已臻明確，被告所為強制性交犯行洵堪
      認定，應予依法論科。
二、論罪科刑
（一）核被告所為，係犯刑法第221 條第1 項之對於女子以強暴
      之方法而為性交之強制性交罪。
（二）又被告前因妨害風化案件，於94年7 月26日經本院以94年
      度沙簡字第429 號判決處有期徒刑4 月確定，並於94年9
      月27日易科罰金執行完畢畢，此有臺灣臺中地方法院檢察
      署刑案資料查註紀錄表及臺灣高等法院被告前案紀錄表各
      1 份附卷可按，其前受徒刑之執行完畢後，5 年以內故意
      再犯前開有期徒刑以上之強制性交罪，為累犯，應依刑法
      第47條第1 項規定加重其刑。
（三）爰審酌被告有妨害風化之犯罪前科，已如前述，其於案發
      當時，假藉心情不好而利用告訴人Ａ女對人之信任，誘騙
      告訴人Ａ女留在上址過夜，對告訴人Ａ女施以強暴而為強
      制性交之行為，犯罪動機卑劣，手段兇惡，對告訴人Ａ女
      造成身心傷害，且犯後迄未與告訴人Ａ女和解，態度欠佳
      ，及其就讀職校畢業之智識程度、家境小康（見100 年度
      偵緝字第780 號卷第11頁）等一切情狀，量處如主文所示
      之刑，以資懲儆。
據上論斷，應依刑事訴訟法第299 條第1 項前段，刑法第221 條
第1 項、第47條第1項，判決如主文。
本案經檢察官黃智炫到庭執行職務。
中    華    民    國   100    年    12    月    6     日
                刑事第十二庭  審判長法  官  郭瑞祥
                                    法  官  簡婉倫
                                    法  官  莊秋燕  
以上正本證明與原本無異。
如不服本判決應於收受送達後10日內向本院提出上訴書狀，其未
敘述上訴之理由者，並得於提起上訴後10日內向本院補提理由書
（均須按他造當事人之人數附繕本）「切勿逕送上級法院」。
                                    書記官  楊賀傑
中    華    民    國   100    年    12    月    6     日
附錄論罪科刑法條：
中華民國刑法第221條
對於男女以強暴、脅迫、恐嚇、催眠術或其他違反其意願之方法
而為性交者，處 3 年以上 10 年以下有期徒刑。
前項之未遂犯罰之。